臺灣臺南地方法院民事判決
109年度訴字第1873號 
原      告  渣打國際商業銀行股份有限公司

法定代理人  龐維哲


訴訟代理人  徐釋育
            郭寅輝
被      告  陳登進


上列當事人間請求清償借款事件，本院於民國110年1月14日言詞
辯論終結，判決如下：
    主      文
被告應給付原告新臺幣壹佰壹拾玖萬玖仟參佰參拾捌元。
訴訟費用新臺幣壹萬貳仟捌佰捌拾元由被告負擔。
    事實及理由
一、原告主張：
  (一)被告於民國97年7月10日向原告借款新臺幣（下同）1,020
      ,000元，並訂有貸me more約定書，依約應將所欠金額按
      月分期攤還，若逾期1次，即喪失分期利益，應將所有欠
      款1次清償。詎被告未依約還款，迄今已逾期1次以上，其
      債務已視為全部到期，迄至原告轉為呆帳日止，尚積欠93
      1,587元（本金885,086元、自98年10月30日起至99年4月1
      0日止，按年息百分之10.72計算之利息44,000元、按上開
      利率百分之10計算之違約金2,501元）未清償。
  (二)被告於98年6月17日向原告借款260,000元，並訂有個人信
      用貸款約定書，依約應將所欠金額按月分期攤還，若逾期
      1次，即喪失分期利益，應將所有欠款1次清償。詎被告未
      依約還款，迄今已逾期1次以上，其債務已視為全部到期
      ，迄至原告轉為呆帳日止，尚積欠267,751元（本金248,8
      71元、自98年10月28日起至99年4月17日止，按年息百分
      之14.63計算之利息17,165元、按上開利率百分之10計算
      之違約金1,715元）未清償。
　(三)上開欠款屢經催償，被告仍未繳款，爰依法提起本訴，並
      聲明：如主文第一項所示。
二、被告則以：伊因為生意失敗，請代辦幫忙借錢，有向原告借
    錢是事實，但伊沒有拿到那麼多錢，代辦只拿了60萬給伊，
    已經是10幾年前的事了，也不清楚狀況如何。有借就要還，
    但需要一些時間，伊現在是臨時工，月薪只有1萬多元，目
    前沒有能力清償等語。
三、原告主張之上開事實，業據提出與其所述相符之貸me more
    約定書、個人信用貸款約定書、一般約定條款、活期性存款
    歷史明細查詢、授信歸戶查詢、客戶往來明細查詢、交易往
    來明細查詢等件為證（見本院卷第53至72頁），被告固辯稱
    未自代辦人員處拿到那麼多錢等語，惟自原告所提出之活期
    性存款歷史明細查詢資料觀之（見本院卷第53頁），確有其
    所述1,020,000元、260,000元2筆款項之撥款資料，足認原
    告確有交付上開借款予被告，縱代辦人員未轉付部分借款予
    被告，然此亦屬被告與代辦人員間之另一法律問題，尚不能
    以此對抗原告。至被告辯稱無力清償部分，僅係履行及清償
    能力之問題，均與被告應負之清償責任無涉。是本院依上開
    調查證據之結果，堪信原告之主張為真實。從而，原告本於
    消費借貸之法律關係，請求被告給付如主文所示之金額，洵
    屬有據，應予准許。
四、按訴訟費用，由敗訴之當事人負擔；又法院為終局判決時，
    應依職權為訴訟費用之裁判，民事訴訟法第78條、第87條第
    1項分別定有明文。經查本件訴訟費用額確定為12,880元（
    即第一審裁判費），此外別無其他支出，爰依上開規定確定
    訴訟費用之負擔如主文第二項所示。
五、據上論結，本件原告之訴為有理由，依民事訴訟法第78條、
    第87條第1項，判決如主文。　　　　　　　　
中　　華　　民　　國　 110　　年　　 1　　月　　28　　日
                  民事第二庭  法　官　張玉萱
以上正本係照原本作成。
如對本判決上訴，應於判決送達後20日內向本院提出上訴狀，若
委任律師提起上訴者，應一併繳納上訴審裁判費，否則本院得不
命補正逕行駁回上訴。
中　　華　　民　　國　　110 　年　　1 　　月　　28　　日
                              書記官  鄭伊汝